【裁判字號】    98,訴,312
【裁判日期】    980625
【裁判案由】    毒品危害防制條例
【裁判全文】
臺灣基隆地方法院刑事判決               98年度訴字第312號
                                       98年度訴字第374號
公  訴  人  臺灣基隆地方法院檢察署檢察官
被      告  乙○○
                    （現於台灣基隆監獄）
上列被告因違反毒品危害防制條例案件，經檢察官提起公訴（98
年度毒偵字第418號、第388號），被告就被訴事實為有罪之陳述
，本院合議庭裁定由受命法官獨任進行簡式審判程序審理，茲判
決如下：
    主  文
乙○○犯如附表所示之罪，處附表所示之刑，應執行有期徒刑壹
年陸月。扣案之第一級毒品海洛因壹包（淨重零點捌玖公克）、
安非他命壹包（毛重壹拾伍點貳公克），併同難以析離之包裝袋
，均沒收銷燬之。
    事  實
一、乙○○前因2次施用毒品案件，經觀察、勒戒後，均認無繼
    續施用毒品之傾向，於民國88年10月13日及88年11月24日釋
    放出所，並由臺灣基隆地方法院檢察署檢察官以88年度毒偵
    字第553號及88年度毒偵字第909號為不起訴處分確定。復因
    施用毒品案件，經裁定令入戒治處所施以強制戒治，於90
    年10月19日強制戒治期滿出所，刑案部分則經本院以89年度
    基簡字第390號判處有期徒刑5月確定（下稱甲罪）。復因槍
    砲案件，經本院以89年度訴字第707號判處有期1年4月確定
    （下稱乙罪）。另因施用毒品案件，經臺灣高等法院以90年
    度上易字第3308號判處有期徒刑8月確定；因偽造文書案件
    ，經臺灣基隆地方法院以90年度基簡字第481號判處有期徒
    刑3月確定，上開兩罪經合併定應執行有期徒刑10月（下稱
    丙罪）。甲乙丙數罪接續執行，於92年10月16日假釋出監。
    嗣其於假釋期間，又因施用第一級毒品海洛因及第二級毒品
    安非他命案件，再經臺灣高等法院以93年度上訴字第2015
    號各判處有期徒刑8月及5月，定應執行有期徒刑11月，經減
    刑為有期徒刑6月，接續上開撤銷假釋後之殘刑，於96年7月
    16日執行完畢。
二、詎其猶不知悔改，復基於分別施用第一級毒品海洛因及第二
    級毒品甲基安非他命之犯意，於97年9月5日晚上8時許，在
    臺北縣瑞芳鎮○○路187號住處，以針筒注射方式，施用海
    洛因1次；復於同月7日0時32分許前為警採尿前回溯96小時
    內某時，在基隆市○○○路朋友住處，以玻璃球燒烤方式，
    施用安非他命1次。嗣於同月6日23時49分許，在臺北縣瑞芳
    鎮○○路187號前，為警查獲，經採尿送驗，結果呈毒品嗎
    啡及甲基安非他命類之陽性反應，而查悉上情。
三、詎其不知戒除毒癮，復基於施用第一級毒品海洛因之犯意，
    於98年2月16日凌晨3時許，在臺北縣瑞芳鎮○○路187號之
    住處，以針筒注射方式，施用海洛因，另基於施用第二級毒
    品甲基安非他命之犯意，於同月15日晚上，在上開住處，以
    玻璃燒烤方式，施用甲基安非他命1次。嗣於同日17時許，
    在臺北縣瑞芳鎮○○路187號前，為警查獲，並當場扣得海
    洛因1包（淨重0.89公克）及安非他命1包（毛重15.2公克）
    ，經採尿送驗後，結果呈嗎啡及甲基安非他命陽性反應，而
    查悉上情。
四、案經臺北縣政府警察局中和分局、基隆市警察局第二分局報
    告台灣基隆地方法院檢察署檢察官偵查起訴。
    理由
壹、程序事項：
    查本件被告乙○○所犯為毒品危害防制條例第10條第1項之
    施用第一級毒品、第二級毒品罪，非死刑、無期徒刑、最輕
    本刑為3年以上有期徒刑之罪，或高等法院管轄第一審之案
    件，被告於本院準備程序中，就被訴事實為有罪之陳述，經
    告以簡式審判程序之旨，並聽取檢察官、被告之意見後，本
    院合議庭已依刑事訴訟法第273條之1第1項之規定，裁定由
    受命法官獨任進行簡式審判程序，是本件之證據調查依刑事
    訴訟法第273條之2規定，不受同法第159條第1項、第161條
    之2、第161條之3、第163條之1及第164條至第170條規定之
    限制，合先敘明。
貳、實體事項：
一、上揭事實，業據被告於本院準備程序及審理時供承不諱，
    而被告查獲後分別於97年9月7日0時32分、98年2月16日17時
    50分許為警採集其親自排放之尿液，分別送請臺灣檢驗科技
    尖股份有限公司、台灣尖端先進生技醫藥股份有限公司，以
    氣相層析質譜儀分析法確認檢驗結果，均呈嗎啡、可待因、
    安非他命、甲基安非他命之陽性反應，此有該公司分別於
    97年9月22日、98年2月27日所出具之濫用藥物尿液檢驗報告
    各1份在卷可稽。並有扣案之第一級毒品海洛因1包（淨重
    1.8公克）及安非他命1包（毛重15.2公克）可佐。足認被告
    前開自白與事實相符，可以採信。被告前因施用毒品案件，
    經送觀察勒戒執行完畢，於5年內再犯施用毒品案件，又再
    犯本件施用毒品案，其罪證明確，犯行洵堪認定，自應依法
    論科。
二、論罪科刑：
(一)、查海洛因係毒品危害防制條例第2條第2項第1款、第2款所定
    之第一級毒品及第二級毒品，被告予以施用，核其所為，係
    犯毒品危害防制條例第10 條第1項、第2項之施用第一級毒品
    、第二級毒品罪。被告各次持有第一級毒品、第二級毒品，
    以供其各次施用，其持有之低度行為應為其施用之高度行為
    所吸收，均不另論罪。又被告多次施用毒品之行為，均係為
    滿足各該次之毒癮，於滿足毒癮後，該次行為即已完成，是
    各次均為各自獨立之行為，各具獨立性，其前後次施用毒品
    行為間，自無密切不可分之關係，各自獨立構成一個施用毒
    品罪責，應予分論併罰。被告前曾受如事實欄所載有期徒刑
    之執行，此有臺灣高等法院被告前案紀錄表附卷可考，其於
    有期徒刑執行完畢後5年以內，故意再犯本件最重本刑為有
    期徒刑以上之刑之罪，為累犯，應分別依刑法第47條第1項
    加重其刑。
(二)、爰審酌被告犯罪之動機、吸食頻率、曾有施用毒品之前科仍
    不知戒除，惟犯罪後坦承犯行，且所犯之施用毒品犯行乃戕
    害自己身心健康，並未危及他人等一切情狀，分別量處如附
    表所示之刑，並定其應執行刑，以示懲儆。
(三)、扣案第一級毒品海洛因1包（淨重0.89公克），經送驗均含
    海洛因成分，此有基隆市警察局第二分局偵查隊查獲涉嫌毒
    品危害防制條例毒品初步鑑驗單、98年3月6日調科壹字第09
    823008170號法務部調查局濫用藥物實驗室鑑定書（見98年
    度毒偵字第418號卷第22頁、第46頁）可稽；扣案之安非他
    命1包（毛重15.2公克），初步鑑驗亦呈安非他命反應，此
    亦有基隆市警察局第二分局偵查隊查獲涉嫌毒品危害防制條
    例毒品初步鑑驗單可稽，均應併同難以析離之包裝袋，依毒
    品危害防制條例第18條第1項前段之規定，沒收銷毀之。
三、據上論斷，應依刑事訴訟法第273條之1第1項、第299條第1項
    前段，毒品危害防制條例第10條第1項、第2項，第18條第1項
    前段，刑法第11條、第47條第1項、第51條第5款，判決如主
    文。
本案經檢察官甲○○到庭執行職務。
中    華    民    國    98    年    6     月    25    日
                  刑事第二庭法  官  陳伯厚
以上正本證明與原本無異。
如不服本判決應於收受送達後10日內向本院提出上訴書狀，並應
敘述具體理由；其未敘述上訴理由者，應於上訴期間屆滿後20日
內向本院補提理由書 (均須按他造當事人之人數附繕本) 「切勿
逕送上級法院」。
中    華    民    國    98    年    6     月    25    日
                            書記官  王惠萍
附錄論罪法條：
毒品危害防制條例第10條
施用第一級毒品者，處 6 月以上 5 年以下有期徒刑。
施用第二級毒品者，處 3 年以下有期徒刑。
  附表：
┌───┬───────┬─────────┬─────────────┐
│編號  │  犯罪時間    │  犯罪地點及行為  │      宣告之刑            │
├───┼───────┼─────────┼─────────────┤
│一    │  97年9月5日20│ 臺北縣瑞芳鎮深澳 │  施用第一級毒品，累犯，  │
│      │  時許        │ 路187號施用海洛因│  處有期徒刑捌月。        │
│      │              │                  │                          │
├───┼───────┼─────────┼─────────────┤
│二    │  97年9月7日0 │  基隆市○○○路  │  施用第二級毒品，累犯，  │
│      │  時32分許回溯│  朋友住處施用安  │  處有期徒刑肆月。        │
│      │  96小時內某時│  非他命          │                          │
├───┼───────┼─────────┼─────────────┤
│三    │  98年2月16日3│ 臺北縣瑞芳鎮深澳 │  施用第一級毒品，累犯，  │
│      │  時許        │  路187號施用海洛 │  處有期徒刑捌月。扣案    │
│      │              │  因              │  海洛因壹包（淨重零點    │
│      │              │                  │  捌玖公克）併同難以析    │
│      │              │                  │  離包裝袋，沒收銷燬之。  │
│      │              │                  │                          │
├───┼───────┼─────────┼─────────────┤
│四    │  98年2月15日 │  同上住處        │  施用第二級毒品，累犯，  │
│      │  晚上某時    │  施用安非他命    │  處有期徒刑肆月。扣案    │
│      │              │                  │  安非他命壹包（毛重拾伍點│
│      │              │                  │  貳公克）併同難以析離包裝│
│      │              │                  │  袋，沒收銷燬之。        │
│      │              │                  │                          │
└───┴───────┴─────────┴─────────────┘


司法院資訊處製作；財團法人民間司法改革基金會備份。
